臺灣高等法院刑事裁定
109年度聲字第3687號
聲  請  人  臺灣高等檢察署檢察官
受  刑  人  巫志謙





上列聲請人因受刑人數罪併罰有二裁判以上，聲請定其應執行之
刑（聲請案號：臺灣高等檢察署109年度執聲字第1860號），本
院裁定如下：
    主  文
巫志謙犯如附表所示各罪所處之刑，應執行有期徒刑貳年肆月。
    理  由
一、聲請意旨略以：受刑人巫志謙（下稱受刑人）因違反毒品危
    害防制條例等數罪，先後經判決確定如附表，應依刑法第53
    條、第51條第5款規定（聲請書漏載第50條第1項第1款、第2
    項，應予補充），定其應執行之刑，爰依刑事訴訟法第477
    條第1項聲請裁定等語。
二、按數罪併罰，有二裁判以上者，依刑法第51條之規定，定其
    應執行之刑；而數罪併罰，宣告多數有期徒刑者，於各刑中
    之最長期以上，各刑合併之刑期以下，定其刑期，但不得逾
    30年，刑法第53條、第51條第5款分別定有明文。次按數罪
    併罰中之一罪，依刑法規定得易科罰金者，若因與不得易科
    之他罪併合處罰結果而不得易科罰金時，原可易科部分所處
    之刑，自亦無庸為易科折算標準之記載（司法院釋字第144
    、679號解釋意旨參照）。又法律上屬於自由裁量事項，尚
    非概無法律性之拘束，在法律上有其外部界限及內部界限，
    前者法律之具體規定，使法院得以具體選擇為適當裁判，此
    為自由裁量之外部界限；後者法院為自由裁量時，應考量法
    律之目的，法律秩序之理念所在，此為自由裁量之內部界限
    。法院為裁判時，二者均不得有所踰越。在數罪併罰而有二
    裁判以上，應定其應執行刑之案件，法院所為刑之酌定，固
    屬自由裁量事項，然對於法律之內、外部界限，仍均應受其
    拘束（最高法院91年度台非字第32號、92年度台非字第187
    號判決意旨參照）。
三、經查：本件受刑人所犯如附表各編號所示之罪，經臺灣新北
    地方法院（下稱新北地院，108度審訴字第137、403號）、
    本院（109年度上訴字第1416號）先後判處如附表所示之刑
    ，並均分別確定在案，又附表編號6所示之罪，其犯罪時間
    係在附表編號1至5所示裁判確定日（民國108年8月6日）前
    所犯，而本件聲請定應執行刑之犯罪事實最後判決法院為本
    院等情，有各該判決書及本院被告前案紀錄表附卷（本院卷
    第13至30、40至44、47至52頁）可稽。又如附表編號4、5所
    示之罪，其所處之刑為得易科罰金之罪，合於刑法第50條第
    1項第1款之情形，依刑法第50條第2項規定，須經受刑人請
    求檢察官聲請定其應執行刑，今受刑人已依法提出聲請，有
    受刑人於109年8月31日所親簽之定刑聲請切結書在卷（本院
    卷第9頁）佐證。茲檢察官聲請定其應執行之刑，本院審核
    認其聲請為正當，爰斟酌受刑人所犯如附表各編號所示等罪
    之刑期總合及內部界限（附表編號1至5曾經新北地院以109
    年度聲字第478號裁定，定應執行刑為有期徒刑2年1月，內
    部界限總合為有期徒刑2年8月）、外部界限之範圍（宣告刑
    總合為3年4月）、犯罪情節均為施用第一級毒品等情，綜觀
    受刑人之犯罪類型、行為態樣、動機均相同，責任非難重複
    之程度甚高，犯罪時點亦屬接近，暨其所反映出之人格特性
    、權衡審酌行為人之責任與整體刑法目的及相關刑事政策，
    於各刑中之最長期有期徒刑8月以上，各刑合併之刑期以下
    ，定其應執行之刑如主文所示，復依前揭司法院釋字第144
    、679號解釋之意旨，無庸為易科罰金折算標準。
據上論斷，應依刑事訴訟法第477條第1項，刑法第53條、第50條
第2項、第51條第5款，裁定如主文。
中　　華　　民　　國　　109 　年　　9 　　月　　22　　日
                  刑事第十九庭  審判長法　官  曾淑華
                                      法　官  王美玲
                                      法　官  許文章 
以上正本證明與原本無異。
如不服本裁定，應於收受送達後五日內向本院提出抗告狀。
                                      書記官  范家瑜
中　　華　　民　　國　　109 　年　　9 　　月　　22　　日
附表：受刑人巫志謙定應執行刑案件一覽表
編號  1 2 3 罪名  毒品危害防制條例 毒品危害防制條例 毒品危害防制條例 宣告刑  有期徒刑7月 有期徒刑7月 有期徒刑8月 犯罪日期  107/03/17 某時許 107/08/03 某時許 107/10/07 21時10分為警採尿起回溯26小時內某時許 偵查(自訴)機關年度案號  新北地檢107年度毒偵字第5589、5898、5971、6560、9525號、108年度毒偵字第53號 新北地檢107年度毒偵字第5589、5898、5971、6560、9525號、108年度毒偵字第53號 新北地檢107年度毒偵字第5589、5898、5971、6560、9525號、108年度毒偵字第53號 最後事實審 法院 新北地院 新北地院 新北地院  案號 108年度審訴字第137、403號（聲請書漏載第403號，下同） 108年度審訴字第137、403號 108年度審訴字第137、403號  判決日期 108/07/11 108/07/11 108/07/11 確定判決 法院 新北地院 新北地院 新北地院  案號 108年度審訴字第137、403號（聲請書漏載第403號，下同） 108年度審訴字第137、403號 108年度審訴字第137、403號  判決確定日期 108/08/06 108/08/06 108/08/06 是否為得易科罰金之案件  否 否 否 備註  新北地檢108年度執緝字第3587號 新北地檢108年度執緝字第3587號 新北地檢108年度執緝字第3587號   編號1至5經新北地院以109年度聲字第478號裁定應執行有期徒刑2年1月（聲請書誤載為108年度，應予更正），新北地檢109年執更卯字第2255號   

編號  4 5 6 罪名  毒品危害防制條例 毒品危害防制條例 毒品危害防制條例 宣告刑  有期徒刑5月 有期徒刑6月 有期徒刑7月 犯罪日期  107/04/27 某時許 107/07/13 15、16某時許 108/06/23 早上某時許 偵查(自訴)機關年度案號  新北地檢107年度毒偵字第5589、5898、5971、6560、9525號、108年度毒偵字第53號 新北地檢107年度毒偵字第5589、5898、5971、6560、9525號、108年度毒偵字第53號 新北地檢108年度毒偵字第6587號 最後事實審 法院 新北地院 新北地院 臺灣高院  案號 108年度審訴字第137、403號 108年度審訴字第137、403號 109年度上訴字第1416號  判決日期 108/07/11 108/07/11 109/05/28 確定判決 法院 新北地院 新北地院 臺灣高院  案號 108年度審訴字第137、403號 108年度審訴字第137、403號 109年度上訴字第1416號  判決確定日期 108/08/06 108/08/06 109/06/23 是否為得易科罰金之案件  是 是 否 備註  新北地檢108年度執緝字第3588號 新北地檢108年度執緝字第3588號 新北地檢109年度執字第9056號   編號1至5經新北地院以109年度聲字第478號裁定應執行有期徒刑2年1月（聲請書誤載為108年度，應予更正），新北地檢109年執更卯字第2255號